ACORDAO-COMPLETO-2475287

ACÓRDÃO DE RELAÇÃO

ACÓRDÃO DE RELAÇÃO 1342/2021 ATA 20/2021 - PLENÁRIO

Acórdão 1342/2021-TCU-Plenário
Considerando que cuidam os autos de representação da Secretaria de Controle Externo de Aquisições Logísticas (Selog) , em face de possíveis irregularidades na condução, pelo 57º Batalhão de Infantaria Motorizado, do Pregão Eletrônico 6/2020, cujo objeto é a aquisição de mobiliários em geral e teve o valor adjudicado de R$ 81.580.685,00, com vigência de 12 meses;
Considerando que por meio do Despacho à peça 10, concedi medida cautelar para suspender novas demandas e adesões provenientes da ata de registro de preços derivada do Pregão 6/2020;
Considerando que a referida cautelar foi referendada pelo Plenário do TCU por intermédio do Acórdão 3147/2020-TCU-Plenário;
Considerando que, nesta etapa processual, após diligências ao 57º Batalhão de Infantaria Motorizado e ao Instituto Federal de Educação de Santa Catarina - IFSC, e oitiva da empresa Flexibase Indústria e Comércio de Móveis Importação e Exportação Ltda, a unidade instrutiva concluiu que apesar de o Pregão 6/2020 não constar expressamente como revogado no sistema Comprasnet, o mesmo atualmente consta como não possuindo termo de homologação (peça 112) , e, portanto, não está apto a produzir efeitos;
Considerando que não houve aquisições pelos órgãos participantes, e os empenhos realizados foram cancelados (peças 113 e 114) ;
Considerando, no entanto, a necessidade de aprofundar a apuração das responsabilidades em face dos indícios de irregularidade concernentes a exigência de assinatura digital das propostas de forma extemporânea, bem como da inclusão de exigências no termo de referência sem a devida fundamentação técnica, conforme descrito na matriz de responsabilidade à peça 118;
Considerando, ainda, que restam prejudicados os fundamentos da medida cautelar, uma vez que descaracterizado o perigo da demora em virtude da impossibilidade de que sejam realizadas novas adesões a ata, bem como pelo cancelamento dos empenhos que já haviam sido realizados;
Considerando, por fim, tratar-se de proposta preliminar, uma vez que o mérito dos autos será apreciado em momento posterior, momento em que serão analisadas as audiências ora determinadas;
 Os ministros do Tribunal de Contas da União, reunidos em Sessão de tegColegiado, ACORDAM, por unanimidade, com fundamento nos arts. 1º, inciso XVI e 43, inciso II, da Lei 8.443/92; c/c os arts. 143, inciso V, alínea "c", 235 e 237, do Regimento Interno do TCU, em conhecer da representação, satisfeitos os requisitos de admissibilidade constantes dos arts.235 e 237, VII, do Regimento Interno deste Tribunal, e no art. 103, § 1º, da Resolução - TCU 259/2014; considerar prejudicada a medida cautelar referendada pelo Acórdão 3147/2020-TCU-Plenário, em virtude da perda do objeto face à revogação do certame por iniciativa do 57º Batalhão de Infantaria Motorizado; autorizar a realização, com fundamento no art. 43, inciso II, da Lei 8.443/1992 e art. 250, inciso IV, c/c art. 237, parágrafo único, do Regimento Interno do TCU, da audiência dos responsáveis conforme indicado na matriz de responsabilidade à peça 118 destes autos; dar ciência desta decisão, acompanhada  das instruções às peças 118-120 ao 57º Batalhão de Infantaria Motorizado e aos responsáveis, de acordo com os pareceres dos autos.
.
1. Processo TC-Processo 038.160/2020-0 (REPRESENTAÇÃO) 
	1.1. Órgão/Entidade: 57º Batalhão de Infantaria Motorizado - Escola
	1.2. Relator: Ministro Aroldo Cedraz
	1.3. Representante do Ministério Público: não atuou
	1.4. Unidade Técnica: Secretaria de Controle Externo de Aquisições Logísticas (Selog) .
	1.5. Representação legal: 
	1.6. Determinações/Recomendações/Orientações: não há.

ACORDAO-COMPLETO-2522753

Acórdão de Relação 1062/2022 - Plenário

Acórdão de Relação

AROLDO CEDRAZ

Não atuou

REPRESENTAÇÃO (REPR)

Secretaria de Controle Externo de Aquisições Logísticas (Selog).